臺灣臺中地方法院民事裁定
111年度訴字第1312號
原      告  吳宥霆  
訴訟代理人  吳朝槐  
被      告  陳奕帆  

訴訟代理人  呂宗燁律師

上當事人間請求給付違約金等事件，聲請人對於民國111年11月1
5日本院所為之判決，聲請補充判決，本院裁定如下：
    主  文
聲請駁回。
    理  由
一、按訴訟標的之一部或訴訟費用，裁判有脫漏者，法院應依聲
    請或依職權以判決補充之。駁回補充判決之聲請，以裁定為
    之，民事訴訟法第233條第1項、第5項分別定有明文。又所
    謂裁判有脫漏，係指法院應於主文表示裁判結果之事項實際
    上未為裁判之表示者而言，至於非應表示於裁判主文之事項
    ，則不在得聲請補充裁判之列（最高法院92年度台聲字第14
    3號裁定意旨參照）。
二、聲請意旨略以：聲請人迭次陳明因單親，無法獨力撫養女兒
    及繳交房貸，仲介公司乃應允並實際支援房貸本息至約定點
    交日，並持以向相對人請求按時點交與支付房款，相對人亦
    知上情，惟相對人於取得所有權移轉登記後，托詞故為稽延
    價金給付，已違民法第74條及第148條第2項之規定，原判決
    漏未為減輕給付之判決。又兩造和解有創設效力，原判決以
    銀行作業需時為由，認相對人並未遲延，自屬誤解法律，強
    令聲請人負擔於相對人故違110年6月3日點交日後之各項水
    電、管理費用，有違民法第373條規定，自屬給付遲延，原
    判決就此漏未判決，原告不服，爰請求補充判決等語。
三、經查，聲請人起訴主張相對人遲延給付尾款，請求相對人給
    付違約金新臺幣（下同）62萬5000元本息，本院已於111年1
    1月15日判決駁回聲請人之訴及假執行之聲請，且於主文諭
    知訴訟費用由聲請人負擔，並於判決理由中說明兩造已就交
    屋及給付尾款期限於原簽立不動產買賣契約書後，於110年6
    月1日另合意約定簽立和解書，且相對人並無給付遲延之情
    ，故聲請人請求相對人給付62萬5000元本息違約金即無理由
    ，並敘明訴訟費用由敗訴之聲請人負擔，核無應於主文表示
    裁判結果之事項實際上未為裁判之表示之情形，是聲請人主
    張本院111年11月15日所為之判決有裁判脫漏之情形，顯屬
    無據。從而，本院判決已就聲請人訴之聲明及訴訟標的之全
    部為判斷，未有裁判脫漏之情形，聲請人聲請意旨所稱僅係
    就判決理由當否之指摘，尚非屬裁判有脫漏之情形，故聲請
    人聲請補充判決，於法自有未合，應予駁回。
四、依民事訴訟法第233條第5項規定，裁定如主文。
中　　華　　民　　國　　111 　年　　12　　月　　8 　　日
                  民事第五庭    法  官　林秀菊
正本係照原本作成。
如不服本裁定應於送達後10日內向本院提出抗告狀，並繳納抗告
費新臺幣1,000元。
中　　華　　民　　國　　111 　年　　12　　月　　8 　　日
                                書記官　黃鴻鑑